fi: Kengänsuojuksen korkeus: Nilkka; Korkea; Polvipituinen; Pohje; Kärjensuojus; Muu
sl-SI: Višina prevleke za čevlje: Do gležnjev; Visoke; Do kolen; Do meč; Pokrov za prste; Drugo
ru: Высота чехла для обуви: До щиколотки; Высокие; До колена; До середины икры; Накладки на мыски; Другое
da: Højde på skoovertræk: Ankel; Høj udskæring; Knælængde; Midt på læggen; Tåovertræk; Andet
nb: Høyde på skodeksel: Ankel; Høyt snitt; Knelengde; Midt på leggen; Tåbeskytter; Annet
pl: Wysokość ochraniacza na but: Do kostki; Wysokie; Do kolana; Do połowy łydki; Na palce; Inne
th: ความสูงของถุงครอบรองเท้าปั่นจักรยาน: ข้อเท้า; ข้อสูง; ยาวถึงเข่า; ครึ่งน่อง; หุ้มปลายเท้า; อื่นๆ
pt-BR: Cobre-sapatilha, altura: Tornozelo; Cano alto; Altura do joelho; Meia panturrilha; Cobertura do dedo; Outro
en: Shoe cover height: Ankle; High cut; Knee length; Mid-calf; Toe cover; Other
pt-PT: Altura da capa para sapatos: Pelo tornozelo; Cano alto; Pelo joelho; Meia perna; Cobre-biqueira; Outra
lt-LT: Avalynės apdangalo aukštis: Iki kulkšnies; Aukšto kirpimo; Iki kelių; Iki pusės blauzdos; Pirštų apsauga; Kita
de: Höhe der Überschuhe: Knöchel; High-Cut; Knielang; Wadenlang; Zehenschutz; Sonstige
zh-TW: 鞋罩高度: 腳踝; 高筒; 及膝; 小腿肚; 腳趾套; 其他
ja: シューカバー高さ: アンクル; ハイカット; 膝丈; ミッドカーフ; トゥカバー; その他
ko: 신발 커버 높이: 발목; 하이컷; 무릎 길이; 종아리 중간; 토 커버; 기타
it: Altezza del copriscarpa: Caviglia; Taglio alto; Al ginocchio; Metà polpaccio; Copripunta; Altro
hr-HR: Visina navlake za obuću: Do gležnja; Visoki kroj; Do koljena; Do sredine lista; Pokrivalo za prste; Drugo
sk-SK: Výška návleku na obuv: Po členky; Vysoký strih; Po kolená; Do polovice lýtok; Kryt na špičky; Iné
hu: Cipőhuzat magassága: Bokáig érő; Magas szárú; Térdig érő; Lábszárközépig érő; Orrvédő; Egyéb
vi: Chiều cao bọc giày: Mắt cá chân; Cắt cao; Dài đến đầu gối; Lửng bắp chân; Bọc mũi giày; Khác
sv: Höjd för skoskydd: Ankel; Högt skuren; Knälång; Vadlång; Tåskydd; Övrigt
bg-BG: Височина на калъфа за обувки: До глезена; Високо изрязани; До коляното; До средата на прасеца; Покривало за пръстите; Друго
el: Ύψος καλύμματος παπουτσιού: Αστράγαλος; Ψηλό κόψιμο; Μήκος έως το γόνατο; Μέση της γάμπας; Κάλυμμα δακτύλων; Άλλο
zh-CN: 鞋套高度: 及踝; 高帮; 及膝; 及小腿肚; 鞋头套; 其他
ro-RO: Înălțime a husei pentru încălțăminte: Gleznă; Tăietură înaltă; Până la genunchi; Până la jumătatea gambei; Protecție degete; Altele
fr: Hauteur des couvre-chaussures: Cheville; Coupe haute; Jusqu’au genou; Mi-mollet; Couvre-orteils; Autre
nl: Hoogte schoenhoes: Enkel; Hoog uitgesneden; Kniehoogte; Halverwege de kuit; Neus-cover; Overig
es: Altura del cubrecalzado: Tobillo; Corte alto; Hasta la rodilla; Media pantorrilla; Cubrepuntera; Otro
tr: Ayakkabı kılıfı yüksekliği: Ayak bileği; Yüksek kesim; Diz boyu; Baldır ortası; Burun örtüsü; Diğer
cs: Výška návleku na boty: Ke kotníkům; Vysoký střih; Ke kolenům; Do půli lýtek; Návlek na špičku; Jiné